【裁判字號】    99,簡上,48
【裁判日期】    990713
【裁判案由】    妨害風化
【裁判全文】
臺灣屏東地方法院刑事判決              99年度簡上字第48號
上  訴  人  臺灣屏東地方法院檢察署檢察官
被      告  甲○○
上列上訴人因妨害風化案件，不服本院98年度簡字第2036號中華
民國99年1 月8 日第一審判決（聲請簡易判決處刑案號：98年度
偵字第3618號），提起上訴，本院管轄之第二審合議庭判決如下
：
    主  文
原判決撤銷。
甲○○犯圖利容留猥褻罪，處有期徒刑參月，如易科罰金，以新
臺幣壹仟元折算壹日。
    事  實
一、甲○○擔任屏東縣恆春鎮○○路167 號「愛夢蘭指油壓護膚
    休閒中心」（營利事業登記名稱為「愛夢蘭美容資訊」）經
    理，基於意圖使女子與他人為猥褻之行為，而容留及媒介以
    營利之犯意，媒介、容留店內女服務生馬ＯＯＯ之成年女子
    在該店之2 樓包廂內，與不特定男客從事猥褻行為，而藉此
    營利。該店收費方式為半套服務（即由女服務生為按摩男客
    生殖器直至射精之行為）每次收取新臺幣（下同）1,500 元
    ，店方分得500 元，女服務生分得1,000 元，甲○○以此方
    式從中牟利。嗣於民國98年4 月23日23時35分許，適有男客
    盧ＯＯ經甲○○安排至該美容名店2 樓215 號房間內，由女
    服務生馬ＯＯＯ以手為盧ＯＯ磨擦生殖器進行手淫之猥褻行
    為時（聲請簡易判決處刑書誤載為口交之性交行為），為警
    方當場臨檢查獲。
二、案經屏東縣市政府警察局恆春分局報告臺灣屏東地方法院檢
    察署檢察官偵查而聲請簡易判決處刑。
    理  由
壹、程序部分：
    按被告以外之人於審判外之陳述，雖不符前4 條（即刑事訴
    訟法第159 條之1 至之4） 之規定，而經當事人於審判程序
    同意作為證據，法院審酌該言詞陳述或書面陳述作成時之情
    況，認為適當者，亦得為證據。當事人、代理人或辯護人於
    法院調查證據時，知有第159 條第1 項不得為證據之情形，
    而未於言詞辯論終結前聲明異議者，視為有前項之同意，刑
    事訴訟法第159 條之5 定有明文。經查，檢察官及被告於本
    院言詞辯論終結前，就本判決所引用下列各項屬於審判外陳
    述之證據，知有第159 條第1 項不得為證據之情形，均未聲
    明異議，且本院審酌該證據作成情況均無不適當之情形，是
    依上開規定，認得作為本案證據。
貳、實體部分：
一、被告甲○○於警詢及偵訊時，雖坦承其係設在上址之「愛夢
    蘭指油壓護膚休閒中心」登記負責人，並擔任經理，以及馬
    ＯＯＯ為店內雇用之服務小姐為客人為指油壓之事實，惟矢
    口否認有何上開犯行，辯稱：伊未指示服務小姐為客人進行
    性交易行為，這都是服務小姐個人行為，伊不知情云云（見
    98 年4月30日警詢筆錄，警卷第8 頁）。經查：
  (一)被告係設在上址之「愛夢蘭指油壓護膚休閒中心」登記負責
    人，並擔任經理，以及馬ＯＯＯ為店內雇用之服務小姐之事
    實，為被告所自承，業如上述，且為馬ＯＯＯ於警詢及偵訊
    時所證明，並有該登記名稱為「愛夢蘭美容資訊」之屏東縣
    政府營利事業登記證影本1 紙附卷可稽（見警卷第19頁），
    故此部分之事實，應可認定。
  (二)又於98年4 月23日23時35分許，有男客盧ＯＯ在該店2 樓21
    5 號房間內，由馬ＯＯＯ以手為盧ＯＯ磨擦生殖器進行手淫
    之猥褻行為時，為警方當場臨檢查獲之事實，亦經馬ＯＯＯ
    及盧ＯＯ2 人，分別於警詢及偵訊時所證明，而盧ＯＯ於警
    詢時陳稱：伊與警方帶回的女性（指馬ＯＯＯ）約定以1,50
    0 元進行「半套」性交易，正在按摩，警方就進來臨檢等語
    （見98年4 月30日警詢筆錄，警卷第16頁）；其又於偵訊時
    證稱：伊到該店消費時，錢都是付給一位胖胖的年輕人（指
    被告甲○○），這個年輕人在樓下看店，若要性交易要上2
    樓，而該年輕人會看守上2 樓的門等語（見98年8 月25日偵
    訊筆錄，偵卷第11-12 頁）。另當時在場執行臨檢勤務之員
    警陳ＯＯ於偵訊時亦證稱：臨檢時，伊在寫簿冊，被告就按
    住控制要上2 樓的門，不讓我們上去，過了一下子才開門等
    語（見98年8 月25日偵訊筆錄，偵卷第13頁）。而盧ＯＯ及
    陳ＯＯ2 人與被告均無仇怨，當無故為誣陷被告之虞，上開
    關於被告負責控制進入服務小姐與客人進行性交易之2 樓房
    間之門之事實所證又相符，故該2 人所證，應可採信。另馬
    ＯＯＯ於警詢時亦陳稱：伊為客人盧ＯＯ從事「半套」性服
    務，所謂「半套」性服務是用手幫客人「打手槍」直到射精
    為止，若做「半套」性服務，伊分1,000 元，店分500 元等
    語（見98年4 月30日警詢筆錄，警卷第12-13 頁）。則馬Ｏ
    ＯＯ關於「半套」性服務內容及收費等事實所證，亦與盧豐
    銘上開此部分所證相符，而馬ＯＯＯ亦與被告間無仇怨，則
    其與盧ＯＯ2 人關於此部分相符之證詞，亦可採信。
  (三)據上，於上開時、地，馬ＯＯＯ確有為盧ＯＯ從事所謂「半
    套」性服務之猥褻行為並收取費用，且該項費係被告向盧Ｏ
    Ｏ收取之事實，已可認定，據此，則被告對於馬ＯＯＯ與盧
    ＯＯ從事性交易行為之事實，依常情應係知情；而被告在店
    內又負責控制由樓下進入從事性交易行為之2 樓房間之門鎖
    ，亦如上述，則被告此舉顯係為避免店內不法行為遭警方發
    現查緝，則被告以上開情詞辯稱：未指示服務小姐從事性交
    易，且不知情云云，應不能採信。故被告確有意圖營利而媒
    介、容留店內女服務生馬ＯＯＯ在該店內之2 樓包廂內，與
    男客從事猥褻行為，並藉此營利之犯行，應可認定。
  (四)綜上所述，本案事證明確，被告犯行，應可認定。
二、核被告甲○○所為，係犯刑法第231 條第1 項之圖利容留猥
    褻罪。被告媒介後復容留之，其媒介之低度行為應為容留之
    高度行為所吸收，不另論罪。
三、原審認被告上開犯行事證明確，而予依法論科，固非無見；
    惟查，刑法第231 條第1 項之罪，不得科以拘役刑，原審量
    處被告拘役40日，於法不合。檢察官上訴指摘原審判決此部
    分違誤，為有理由，應由本院予以撤銷改判。
四、爰審酌被告犯罪動機、目的，係為圖私利，而容留女子在包
    廂內與他人從事猥褻行為藉以營利，助長社會色情行業之歪
    風，及渠所獲利益、犯後態度等及其他一切情狀，量處如主
    文第2 項所示之刑，並審酌被告教育程度為高中肄業、家庭
    經濟狀況小康等情，而諭知以1,000 元為易科罰金之折算標
    準，以資儆懲。檢察官上訴以被告係長期經營，迄今亦然，
    且矢口否認任何犯行，犯後態度不佳等情，而求刑量處被告
    有期徒刑5 月。但查，依卷內事證，並無證據證明被告有長
    期圖利犯容留猥褻罪之事實，亦無證據證明被告有迄今仍在
    經營之事實，而原審量刑亦已考慮被告犯後未能坦承犯行以
    顯示其知錯悔改之意之情形，故認檢察官此部分之求刑尚無
    足採，併此敘明。
五、被告於審判期日經合法傳喚，無正當理由不到庭，爰不待其
    陳述，逕行判決。
據上論斷，應依刑事訴訟法第455 條之1 第1 項、第3 項、第36
9 條第1 項前段、第364 條、第371 條、第299 條第1 項前段，
刑法第231 條第1 項、第41條第1 項前段，刑法施行法第1 條之
1， 判決如主文。
本案經檢察官潘國威到庭執行職務。
中    華    民    國    99    年    7     月    13    日
                  刑事第三庭  審判長法  官  邱明弘
                                    法  官  戴韻玲
                                    法  官  李珮妤
以上正本證明與原本無異。
不得上訴。
中    華    民    國     99    年    7     月    13    日
                                    書記官  溫訓暖

附錄本案論罪科刑法條：
刑法第231條第1項：
意圖使男女與他人為性交或猥褻之行為，而引誘、容留或媒介以
營利者，處5 年以下有期徒刑，得併科10萬元以下罰金。以詐術
犯之者，亦同。

司法院資訊處製作；財團法人民間司法改革基金會備份。
